臺灣彰化地方法院刑事判決　　　　　　　96年度訴字第1669號
公　訴　人　臺灣彰化地方法院檢察署檢察官
被　　　告　甲○○
上列被告因毒品危害防制條例案件，經檢察官提起公訴（九十六
年度毒偵字第三九一一號），經本院合議庭裁定由受命法官獨任
進行簡式審判程序審理，判決如下：
    主  文
甲○○施用第一級毒品，累犯，處有期徒刑柒月；扣案之第一級
毒品海洛因陸包（合計淨重零點柒陸公克）沒收銷燬之。又施用
第二級毒品，累犯，處有期徒刑伍月。應執行有期徒刑拾壹月，
扣案之第一級毒品海洛因陸包（合計淨重零點柒陸公克）沒收銷
燬之。
    犯罪事實
一、甲○○前曾有違反肅清煙毒條例、賭博等前科，又於民國九
    十一年十一月十四日，因違反毒品危害防制條例案件，經本
    院以九十一年訴字第九三一號判決，判處有期徒刑二年確定
    ，經送監執行於九十四年十二月十二日因縮刑期滿而執行完
    畢；前復曾因施用第一、二級毒品案件，經本院裁定送勒戒
    處所觀察、勒戒後，因評定認有繼續施用毒品之傾向，經臺
    灣彰化地方法院檢察署檢察官聲請，由本院以八十八年度毒
    聲字第五二二二號裁定令入戒治處所施以強制戒治，並於八
    十八年十二月十三日起送臺灣雲林戒治所施以強制戒治，戒
    治滿三個月後，其成效經評定為合格，認無繼續戒治之必要
    ，再經臺灣彰化地方法院檢察署檢察官聲請本院以八十九年
    度毒聲字第二０九０號裁定停止戒治，所餘戒治期間付保護
    管束，並於八十九年五月二十五日停止其處分出所，迨至八
    十九年十一月二十九日執行保護管束期滿，未經撤銷，後並
    由臺灣彰化地方法院檢察署檢察官於八十九年十二月二十八
    日以八十九年度戒毒偵字第一五四一、一五四二、一五四三
    號為不起訴處分確定。詎猶不知警惕，竟另基於施用第一級
    毒品海洛因之犯意，於九十六年八月八日晚間十時許，在彰
    化縣和美鎮○○路○段路旁，以將第一級毒品海洛因摻水置
    入針筒內注射身體之方式，施用第一級毒品海洛因一次；另
    基於施用第二級毒品甲基安非他命之犯意，於九十六年八月
    六日晚間十時許，在前揭處所，以將第二級毒品安非他命置
    入玻璃管內點火燒烤吸煙之方式，施用第二級毒品甲基安非
    他命一次。嗣為警於九十六年八月九日上午八時五十分許，
    在彰化縣彰化市○○里○○路旁查獲，並扣得第一級毒品海
    洛因六包（合計淨重約零點七六公克）。
二、案經彰化縣警察局鹿港分局報告臺灣彰化地方法院檢察署檢
    察官偵查起訴。
    理    由
一、本件被告甲○○所犯係死刑、無期徒刑、最輕本刑為三年以
    上有期徒刑或高等法院管轄第一審案件以外之罪，並於本院
    行準備程序時就被訴事實為有罪之陳述，本院合議庭依前揭
    規定，經評議結果，裁定改由受命法官獨任行簡式審判程序
    ，先予敘明。
二、上揭分別施用第一級、第二級毒品一次之犯罪事實，業據被
    告甲○○於本院審理時坦承不諱，而被告於九十六年八月九
    日為警所採集之尿液經送檢驗，其結果確呈現嗎啡、甲基安
    非他命陽性反應，有彰化縣警察局鹿港分局委託鑑驗尿液代
    號與真實姓名對照表一紙，及詮昕科技股份有限公司濫用藥
    物尿液檢驗報告一紙附卷可稽，足認被告於本院審理時自白
    其施用第一級毒品海洛因一次、第二級毒品甲基安非他命之
    犯行，核與事實相符，足堪採信。又被告前曾因施用第一、
    二級毒品案件，經本院裁定送勒戒處所觀察、勒戒後，因評
    定認有繼續施用毒品之傾向，經臺灣彰化地方法院檢察署檢
    察官聲請，由本院以八十八年度毒聲字第五二二二號裁定令
    入戒治處所施以強制戒治，並於八十八年十二月十三日起送
    臺灣雲林戒治所施以強制戒治，戒治滿三個月後，其成效經
    評定為合格，認無繼續戒治之必要，再經臺灣彰化地方法院
    檢察署檢察官聲請本院以八十九年度毒聲字第二０九０號裁
    定停止戒治，所餘戒治期間付保護管束，並於八十九年五月
    二十五日停止其處分出所，迨至八十九年十一月二十九日執
    行保護管束期滿，未經撤銷，後並由臺灣彰化地方法院檢察
    署檢察官於八十九年十二月二十八日以八十九年度戒毒偵字
    第一五四一、一五四二、一五四三號為不起訴處分確定；及
    被告因自九十一年三、四月間起，至同年七月九日止，在彰
    化縣和美鎮○○路○段二七八巷三號之租屋處，連續施用第
    一級毒品海洛因多次，經本院於九十一年十一月十四日以九
    十一年訴字第九三一號判決，判處有期徒刑二年確定，亦有
    該判決書附卷可憑，被告於執行強制戒治完畢後五年內，再
    犯前揭施用毒品罪，及犯該施用毒品罪後五年內再犯本件施
    用毒品罪，自應依法論科。
二、核被告甲○○所為，係違反毒品危害防制條例第十條第一項
    之施用第一級毒品罪、及同條例第十條第二項之施用第二級
    毒品罪。查被告為供施用第一、二級毒品而持有該級毒品之
    低度行為，應為施用之高度行為所吸收，不另論罪。又查被
    告前曾於九十一年十一月十四日，因違反毒品危害防制條例
    案件，經本院判處有期徒刑二年確定，經送監執行於九十四
    年十二月十二日因縮刑期滿而執行完畢，有臺灣高等法院被
    告前案紀錄表、在監在押全國紀錄表及臺灣彰化地方法院檢
    察署刑案資料查註紀錄表各一份在卷可稽，其於受有期徒刑
    執行完畢後，五年以內故意再犯本件有期徒刑以上之二罪，
    均為累犯，應依刑法第四十七條第一項之規定，均加重其刑
    。爰審酌被告曾因施用毒品經送觀察、勒戒及強制戒治，而
    仍未知警惕又再犯本案之罪，足見其雖經觀察、勒戒及強制
    戒治等治療程序，仍未徹底袪除施用毒品遠離毒害，顯未能
    善體國家設置觀察、勒戒機構，協助毒品施用者戒除毒害之
    良法美意，惟念及施用毒品本質上係戕害自身健康之行為，
    尚未嚴重破壞社會秩序或侵害他人權益，及其施用第一、二
    級毒品之次數僅一次，犯罪之情節、所生危害及犯罪後坦承
    犯行態度良好等一切情狀，分別量處如主文所示之刑，並定
    其應執行之刑，以示懲儆。至扣案之第一級毒品海洛因六包
    （淨重零點七六公克）係屬查獲之第一級毒品，應依毒品危
    害防制條例第十八條第一項前段之規定沒收銷燬之。
據上論斷，應依刑事訴訟法第二百七十三條之一第一項、第二百
九十九條第一項前段，毒品危害防制條例第十條第一項、第二項
、第十八條第一項前段，刑法第十一條、第四十七條第一項、第
五十一條第一項第五款，判決如主文。
本案經檢察官陳茂榮到庭執行職務
中　　華　　民　　國　九十六　年　　十　　月　二十六　日
                  刑事第三庭  　　法  官  吳俊螢
以上正本證明與原本無異。
如不服本判決，應於判決送達後10日內，向本院提出上訴書狀，
上訴書狀應「敘述具體上訴理由」，並按他造當事人之人數附繕
本。「切勿逕送上級法院」。
中　　華　　民　　國　九十六　年　　十　　月　二十六　日
                                  書記官  詹國立
附錄本案論罪科刑法條全文：
毒品危害防制條例第10條
施用第一級毒品者，處 6 月以上 5 年以下有期徒刑。
施用第二級毒品者，處 3 年以下有期徒刑。
